臺灣臺北地方法院民事裁定              100年度監字第322號
聲  請  人  俞秋萍
相  對  人  陳秀玉
上列聲請人聲請選定監護人等事件，本院裁定如下：
    主    文
選定俞秋萍（女，民國○○年○○月○○日生，身分證統一編號：Ｚ000
000000號）為受監護宣告之人陳秀玉之監護人。
指定李福堂（男，民國○○年○月○○日生，身分證統一編號：Ｚ0000
00000號）為會同開具財產清冊之人。
聲請費用新台幣壹仟元由受監護宣告之人負擔。
    理    由
一、聲請意旨略以：聲請人俞秋萍為相對人陳秀玉之次女，陳秀
    玉前經鈞院以96年度禁字第320 號裁定宣告為受監護宣告之
    人，因照顧受監護宣告人需要，爰依法請求由聲請人及台北
    市政府分別擔任監護人及會同開具財產清冊之人等語。
二、按法院為監護之宣告時，應依職權就配偶、四親等內之親屬
    、最近一年有同居事實之其他親屬、主管機關、社會福利機
    構或其他適當之人選定一人或數人為監護人，並同時指定會
    同開具財產清冊之人。法院為前項選定及指定前，得命主管
    機關或社會福利機構進行訪視，提出調查報告及建議。監護
    之聲請人或利害關係人亦得提出相關資料或證據，供法院斟
    酌，民法第1111條定有明文。
三、經查，聲請人主張之事實，業據其提出戶籍謄本、本院96年
    度禁字第320號民事裁定等件為證，堪認為真實。本院復依
    職權函請台北市政府社會局進行訪視，其評估與建議略以「
    依訪視所得，目前由聲請人安排案主照顧計畫與安置費用之
    處理，並無顯示聲請人照顧案主有任何不利之處，即聲請人
    有能力負擔監護案主責任，故建議由聲請人擔任案主監護人
    。此外，除聲請人外，並無其他親屬可以協助聲請人處理案
    主事宜，而前女婿在意願及能力上皆無不適任之處，建議由
    其前女婿擔任開具財產清冊之人」等語，此有台北市政府社
    會局100年12月19日北市社工字第10047027000號函在卷可稽
    。綜上所述，由聲請人及李福堂分別擔任其監護人及會同開
    具財產清冊之人，應符合受監護宣告人之最佳利益。
四、末按民法第1113條準用同法第1099條、第1109條之規定，監
    護開始時，監護人對於受監護人之財產，應依規定會同法院
    指定會同開具財產清冊之人，於二個月內開具財產清冊，並
    陳報法院；監護人於執行監護職務時，因故意或過失，致生
    損害於受監護人者，應負賠償之責。故監護人應於本裁定確
    定後與會同開具財產清冊之人，於二個月內開具財產清冊，
    並陳報法院，併此敘明。爰裁定如主文。
中    華    民    國   100    年    12    月    28    日
                   家事法庭     法  官  徐麗瑩
以上正本係照原本作成。
如對本裁定抗告，須於裁定送達後10日之不變期間內，向本院提
出抗告狀
中    華    民    國   100    年    12    月    28    日
                                書記官  黃世昌